nl: Parfumerienoot positie: Allrounder; Basisnoot; Fixeermiddel; Hart-/middennoot; Topnoot; Overige
es: Posición de la nota de perfumería: Nota versátil; Nota de fondo; Fijador; Nota de corazón/media; Nota de salida; Otra
ko: 향수 노트 위치: 올라운더; 베이스 노트; 보류제; 하트/미들 노트; 탑 노트; 기타
en: Perfumery note position: All-rounder; Base note; Fixative; Heart/Middle note; Top note; Other
zh-TW: 香水香調位置: 全方位香調; 後調; 定香劑; 中調; 前調; 其他
vi: Vị trí nốt hương nước hoa: Đa năng; Hương cuối; Chất lưu hương; Hương giữa; Hương đầu; Khác
zh-CN: 香水香调位置: 综合香调; 后调; 定香剂; 中调; 前调; 其他
pt-PT: posição da nota de perfumaria: Multifunções; Nota de fundo; Fixador; Nota de coração/média; Nota de topo; Outra
it: Posizione della nota di profumeria: Universale; Nota di fondo; Fissativo; Nota di cuore/centrale; Nota di testa; Altro
de: Position der Duftnote: Allrounder; Basisnote; Fixateur; Herz-/Mittelnote; Kopfnote; Andere
fi: Hajusteen nuotin sijainti: Yleisnuotti; Pohjanuotti; Fiksatiivi; Sydännuotti; Latvanuotti; Muu
el: Θέση νότας αρωματοποιίας: Όλων των χρήσεων; Νότα βάσης; Σταθεροποιητής; Μεσαία νότα/Νότα καρδιάς; Νότα κορυφής; Άλλο
sk-SK: Pozícia parfumérskych tónov: Všestranné; Základný tón; Fixatív; Srdce/stredný tón; Vrchný tón; Iné
bg-BG: Позиция на парфюмната нотка: Универсална; Базова нотка; Фиксатор; Сърдечна/Средна нотка; Връхна нотка; Друго
pl: Pozycja nuty perfumeryjnej: Nuta uniwersalna; Nuta bazy; Utrwalacz; Nuta serca; Nuta głowy; Inna
ru: Позиция ноты в парфюмерии: Универсальная нота; Базовая нота; Фиксатор; Нота сердца / средняя нота; Верхняя нота; Другое
th: ตำแหน่งของโน้ตน้ำหอม: เข้าได้กับทุกระดับ; เบสโน้ต; สารตรึงกลิ่น; ฮาร์ตโน้ต/มิดเดิลโน้ต; ท็อปโน้ต; อื่นๆ
fr: Position de la note de parfumerie: Note polyvalente; Note de fond; Fixateur; Note de cœur; Note de tête; Autre
cs: Pozice parfémové noty: Univerzální nota; Základní tón; Fixátor; Srdce / střední tón; Hlava / svrchní tón; Ostatní
nb: Plassering i duftpyramiden: Allrounder; Basisnote; Fikseringsmiddel; Hjerte-/mellomnote; Toppnote; Annet
ja: 香水の香りの位置: オールラウンダー; ベースノート; 保留剤; ハート/ミドルノート; トップノート; その他
sv: Notposition i parfym: Allround; Basnot; Fixativ; Hjärt-/mellannot; Toppnot; Övrigt
ro-RO: Poziția notei de parfumerie: Polivalentă; Notă de bază; Fixator; Notă de inimă/mijloc; Notă de vârf; Altele
da: Parfumenotens position: Allround; Bundnote; Fikseringsmiddel; Hjerte-/mellemnote; Topnote; Andet
lt-LT: Parfumerijos natos pozicija: Universali; Bazinė nata; Fiksatorius; Širdies / vidurinė nata; Viršutinė nata; Kita
hr-HR: Položaj parfemske note: Svestrano; Donja nota; Fiksator; Srčana/srednja nota; Gornja nota; Ostalo
pt-BR: Perfumaria nota posição: Versátil; Nota de fundo; Fixador; Nota de coração/meio; Nota de topo; Outros
tr: Parfümeri nota konumu: Çok yönlü; Alt nota; Fiksatör; Kalp/Orta nota; Üst nota; Diğer
sl-SI: Položaj parfumske note: Vsestransko; Spodnja nota; Fiksativ; Srčna/srednja nota; Zgornja nota; Drugo
hu: Illatjegy elhelyezkedése: Univerzális; Alapjegy; Fixáló; Szív-/Középjegy; Fejjegy; Egyéb